【裁判字號】    95,訴,2531
【裁判日期】    950811
【裁判案由】    毒品危害防制條例
【裁判全文】
臺灣高雄地方法院刑事判決              95年度訴字第2531號
公  訴  人  臺灣高雄地方法院檢察署檢察官
被      告  甲○○
                    （現在臺灣屏東監獄執行中）
上列被告因違反毒品危害防制條例案件，經檢察官提起公訴（95
年度毒偵字第4902號），本院合議庭裁定由受命法官獨任進行簡
式審判程序，茲判決如下：
    主  文
甲○○施用第一級毒品，累犯，處有期徒刑壹年。
    事  實
一、甲○○前於民國89年間，因施用毒品案件，經本院以89年度
    毒聲字第6701號裁定送觀察、勒戒，因認有繼續施用毒品之
    傾向，再經本院以89年度毒聲字第7329號裁定送強制戒治，
    嗣因無繼續執行強制戒治必要，經本院以90年度毒聲字第12
    29號裁定停止強制戒治，所餘戒治期間交付保護管束，復因
    有撤銷停止戒治之原因，經本院以90年度毒聲字第4998號裁
    定撤銷停止戒治，並再施以強制戒治，於91年7 月1 日強制
    戒治執行完畢，經臺灣高雄地方法院檢察署檢察官於同年7
    月19日以91年度戒毒偵字第683 號為不起訴處分確定。又前
    於92年間，因竊盜案件，經本院以92年度簡字第1110號判決
    判處有期徒刑3 月確定，復於同年間，因違反毒品危害防制
    條例案件，經本院以92年度訴字第1650號判決判處有期徒刑
    10月，並經臺灣高等法院高雄分院以93年度上訴字第21號判
    決駁回上訴確定，上開二案件嗣經本院以93年度聲字第170
    號裁定定應執行刑為1 年，甫於94年1 月9 日執行完畢。詎
    仍不知戒絕毒癮，明知海洛因及甲基安非他命分別經公告列
    為毒品危害防制條例第2 條第2 項第1 款之第一級毒品及同
    條項第2 款之第二級毒品，不得非法持有、施用，復基於施
    用第一級毒品海洛因及第二級毒品甲基安非他命之犯意，於
    強制戒治執行完畢後5 年內之95年1 月17日下午5 、6 時許
    ，在其高雄縣旗山鎮○○街128 號住處，以將海洛因摻雜甲
    基安非他命置入針筒注射體內之方式，同時施用第一級毒品
    海洛因及第二級毒品甲基安非他命1 次。嗣於95年1 月18日
    上午11時44分許，在臺灣高雄地方法院檢察署應訊中，經檢
    察官當庭諭知採集尿液送驗後，始知悉上情。
二、案經臺灣高雄地方法院檢察署檢察官偵查起訴。
    理  由
一、按本件被告甲○○所犯係死刑、無期徒刑、最輕本刑為3 年
    以上有期徒刑以外之罪，其於準備程序就前揭被訴事實為有
    罪之陳述，經受命法官告知簡式審判程序之旨，並聽取其與
    公訴人之意見後，本院認無不得或不宜改依簡式審判程序進
    行之處，爰依刑事訴訟法第273 條之1 第1 項、第284 條之
    1 規定，裁定本件由受命法官獨任進行簡式審判程序，合先
    敘明。
二、訊據被告甲○○對於在上揭時、地，以上述方式同時施用第
    一級毒品海洛因及第二級毒品甲基安非他命1 次之事實，均
    坦承不諱（本院卷第23、33頁參照），且查：
    (一)被告於95年1 月18日上午11時44分許所採集之尿液，經送
      驗結果，呈嗎啡及甲基安非他命陽性反應，有臺灣檢驗科
      技股份有限公司95年2 月7 日報告編號KＺ000000000000號
      濫用藥物尿液檢驗報告暨尿液檢體監管紀錄表各1 紙附卷
      可稽（95年毒偵字第3509號卷第6 、7 頁參照）。是被告
      前揭自白與事實相符，應堪採為被告有罪之證據，則被告
      同時施用第一級毒品海洛因及施用第二級毒品甲基安非他
      命1 次之犯行，應堪以認定。
    (二)被告前於89年間，因施用毒品案件，經本院以89年度毒聲
      字第6701號裁定送觀察、勒戒，因認有繼續施用毒品之傾
      向，再經本院以89年度毒聲字第7329號裁定送強制戒治，
      嗣因無繼續執行強制戒治必要，經本院以90年度毒聲字第
      1229 號裁定停止強制戒治，所餘戒治期間交付保護管束
      ，惟嗣復有撤銷停止戒治之原因，經本院以90年度毒聲字
      第4998號裁定撤銷停止戒治，並再施以強制戒治，於91年
      7 月1 日強制戒治執行完畢，經臺灣高雄地方法院檢察署
      檢察官於同年7 月19日以91年度戒毒偵字第683 號為不起
      訴處分確定之事實，有臺灣高等法院被告前案紀錄表1 紙
      在卷足參，其於前案強制戒治執行完畢釋放後，5 年內再
      犯本件施用毒品罪之事實，事證明確，應予依法論科。
三、查海洛因、安非他命分別係毒品危害防制條例第2 條第2 項
    所稱之第一級、第二級毒品，不得非法持有、施用。核被告
    甲○○所為，係犯毒品危害防制條例第10條第1 項之施用第
    一級毒品罪及同條第2 項之施用第二級毒品罪。其施用第一
    級、第二級毒品前，持有海洛因、甲基安非他命之低度行為
    ，應為施用之高度行為所吸收，均不另論罪。被告以一施用
    行為同時觸犯上開二罪名，為想像競合犯，應從一重之施用
    第一級毒品罪處斷；檢察官認被告所犯上開二罪，犯意各別
    ，行為互殊，應予分論併罰，尚有未恰，附此敘明。查被告
    前於92年間，因竊盜案件，經本院以92年度簡字第1110號判
    決判處有期徒刑3 月確定，於同年間，再因違反毒品危害防
    制條例案件，經本院以92年度訴字第1650號判決判處有期徒
    刑10月，並經臺灣高等法院高雄分院以93年度上訴字第21號
    判決上訴駁回確定，上開二案件嗣經本院以93年度聲字第17
    0 號裁定定應執行刑為1 年，甫於94年1 月9 日執行完畢之
    事實，有臺灣高等法院被告前案紀錄表1 份附卷可查，其於
    5 年內再故意犯本件有期徒刑以上之罪，不論依修正前之刑
    法第47條，或修正後之刑法第47條第1 項規定，均應構成累
    犯，對被告而言亦無有利或不利之情形，自亦不生新舊法比
    較之問題，應逕依修正前之刑法第47條規定，論以累犯，並
    加重其刑。爰審酌被告前因施用毒品案件經強制戒治執行完
    畢後，仍未能徹底戒絕毒品，復犯本案施用毒品罪，顯見其
    無戒毒悔改之意，惟念其施用毒品之次數、施用毒品乃自戕
    一己之身體健康，尚未對他人造成危害，且犯後已坦承犯行
    ，態度良好等一切情狀，量處如主文所示之刑，以資懲戒。
據上論斷，應依刑事訴訟法第273 之1 第1 項、第284 條之1 、
第299 條第1 項前段，毒品危害防制條例第10條第1 項、第2 項
，刑法第11條、第55條、修正前刑法第47條，判決如主文。
本案經檢察官朱秋菊到庭執行職務。
中    華    民    國    95    年    8     月    11    日
                    刑事第四庭  法  官  陳振嘉
以上正本證明與原本無異。
如不服本判決，應於判決送達後10日內，向本院提出上訴狀。
中    華    民    國    95    年    8     月    11    日
                                書記官  顏宗貝
附錄本案判決論罪科刑法條：
毒品危害防制條例第10條
施用第一級毒品者，處6 月以上5 年以下有期徒刑。
施用第二級毒品者，處3 年以下有期徒刑。


司法院資訊處製作；財團法人民間司法改革基金會備份。
